【裁判字號】    99,訴,753
【裁判日期】    991231
【裁判案由】    毒品危害防制條例
【裁判全文】
臺灣基隆地方法院刑事判決               99年度訴字第753號
公  訴  人  臺灣基隆地方法院檢察署檢察官
被      告  曾文淵
上列被告因毒品危害防制條例案件，經檢察官提起公訴（99年度
毒偵字第1533號），被告就被訴事實為有罪之陳述，本院合議庭
裁定由受命法官獨任進行簡式審判程序審理，判決如下：
    主  文
曾文淵施用第一級毒品，累犯，處有期徒刑壹年。
    事實及理由
一、犯罪事實：
  (一)曾文淵前因施用毒品案件，先後2 次經觀察、勒戒後，認均
    無繼續施用毒品之傾向，分別於民國88年1月26日、88年7月
    21日經釋放出所，並由臺灣基隆地方法院檢察署檢察官於88
    年1月25日，以88年度偵字第353號為不起訴處分確定；於88
    年7 月20日，以88年度偵字第4329號為不起訴處分確定；又
    因施用毒品案件（三犯施用毒品案件），經法院裁定強制戒
    治（俟90年6 月22日始因完成毒癮戒斷療程而經釋放出所）
    ，並由臺灣基隆地方法院檢察署檢察官提起公訴，經本院於
    89年8月9日，以89年度簡上字第1號判決有期徒刑5月確定；
    再因施用毒品案件（其強制戒治則與三犯施用毒品案件之戒
    治處分合併執行），由臺灣基隆地方法院檢察署檢察官提起
    公訴，經本院於90年4月10日，以90年度易字第150號判決有
    期徒刑7月確定。所犯上開二案則經依序發監，91年8月13日
    假釋出監，91年9 月26日管束期滿而未經撤銷，其未執行之
    刑，以已執行論；又因施用毒品案件，由臺灣基隆地方法院
    檢察署檢察官提起公訴，經本院於93年12月28日，以93年度
    訴字第479號判決有期徒刑九月確定，94年4月20日發監執行
    、95年1 月18日執行完畢；復因施用毒品案件，由臺灣臺南
    地方法院檢察署檢察官提起公訴，經臺灣高等法院臺南高分
    院於95年1 月16日，以95年度上訴字第47號判決有期徒刑10
    月、6月，應執行有期徒刑1年2 月確定；再因施用毒品案件
    ，由臺灣基隆地方法院檢察署檢察官提起公訴，經本院於96
    年2月15日，以95年度易字第600號判決有期徒刑3 月確定；
    所犯上開二案則自95年10月20日起經依序發監；乃曾文淵僅
    受有期徒刑之一部執行，中華民國九十六年罪犯減刑條例旋
    於96年7 月16日公布施行，所犯上開二案遂經依法減刑（本
    院96年度聲減字第569號裁定），再由檢察官指揮執行而於
    96年10月8 日赦免餘刑經釋放出監；嗣又因施用毒品案件，
    由臺灣基隆地方法院檢察署檢察官提起公訴，經本院於97年
    6月11日，以97年度訴字第699號判決有期徒刑7月、4月，應
    執行有期徒刑10月確定；又因施用毒品案件，由臺灣基隆地
    方法院檢察署檢察官提起公訴，經本院於98年6月6日，以98
    年度易字第225號判決，判處有期徒刑3月確定；上開二案接
    續執行，於99年3月10日縮刑期滿執行完畢（為累犯）。
  (二)詎曾文淵仍未戒除毒癮惡習，基於施用第一級、第二級毒品
    之犯意，於99年6月6日晚間，在基隆市○○區○○路80巷16
    弄2 號住處，以將第一級毒品海洛因及第二級毒品安非他命
    混合置放於玻璃球內，以以火燒烤後，吸食所生煙霧之方式
    ，同時施用第一級毒品海洛因及第二級毒品安非他命1 次。
    嗣於99年6 月7日22時許，為警在基隆市○○路233號太空梭
    電子遊藝場查獲，經其同意採尿送驗結果，呈嗎啡及安非他
    命陽性反應，始悉上情。
二、本件被告曾文淵所犯者非為死刑、無期徒刑、最輕本刑為3
    年以上有期徒刑之罪或高等法院管轄第一審案件，其於準備
    程序進行中，先就被訴事實為有罪之陳述，經告知其簡式審
    判程序之要旨，並聽取公訴人、被告之意見後，本院業已依
    刑事訴訟法第273 條之1第1項之規定，裁定由受命法官獨任
    以簡式審判程序進行本案之審理。
三、認定事實所依據之證據及理由：
  (一)被告自白：被告於本院審理中自白其於前述時、地施用第一
    級毒品海洛因、第二級毒品安非他命之犯行事實，其任意自
    白核與下列事證相符，應堪可採為證據。
  (二)尿液檢驗結果：台灣檢驗科技股份有限公司濫用藥物檢驗報
    告乙紙，足證被告經警查獲後採集之尿液經檢驗結果，分呈
    施用第一級毒品海洛因代謝後之嗎啡及第二級毒品安非他命
    陽性反應。
  (三)臺灣高等法院被告前案紀錄表在卷可按，足證被告確有如事
    實欄所載之觀察勒戒、徒刑執行等情形。
二、論罪及科刑之理由：
  (一)查海洛因、安非他命分係毒品危害防制條例所列管之第一級
    毒品、第二級毒品，此為該條例第2條第2項第1款、第2款所
    明定。核被告所為，係犯毒品危害防制條例第10條第1 項之
    施用第一級毒品罪及同條例第10條第2 項之施用第二級毒品
    罪。被告上開施用第一級毒品海洛因、第二級毒品安非他命
    時，所持有毒品海洛因、毒品安非他命之低度行為，應為其
    施用毒品之高度行為所吸收，均不另論罪。
  (二)被告以一行為，同時施用海洛因及安非他命，為想像競合犯
    ，應從一重論以施用第一級毒品罪，公訴人認被告係先後犯
    上開2罪，犯意各別，行為不同，應予分論併罰，容有誤會
    。
  (三)被告前曾受如事實欄所示之有期徒刑執行完畢，有臺灣高等
    法院被告前案紀錄表在卷可按，其於受事實欄所示有期徒刑
    執行完畢後之5 年內，故意再犯本件有期徒刑以上之罪，為
    累犯，應依刑法第47條第1項加重其刑。
  (四)本院審酌被告犯罪之動機，曾有施用毒品前科，仍不知戒除
    ，再度施用毒品，惟犯罪後坦承犯行，且所犯之施用毒品犯
    行乃戕害自己身心健康，尚未危及他人等一切情狀，量處如
    主文所示之刑。
據上論斷，應依刑事訴訟法第273條之1、第299條第1項前段，毒
品危害防制條例第10條第1項、第2項，刑法第11條前段、第55條
、第47條第1項，判決如主文。
本案經檢察官王亞樵到庭執行職務。
中    華    民    國    99    年    12    月    31    日
                  刑事第五庭法    官  齊  潔
以上正本證明與原本無異。
如不服本判決應於收受送達後10日內向本院提出上訴書狀，並應
敘述具體理由；其未敘述上訴理由者，應於上訴期間屆滿後20日
內向本院補提理由書（均須按他造當事人之人數附繕本）「切勿
逕送上級法院」。
中    華    民    國    99    年    12    月    31    日
                            書 記 官  李繼業
附錄論罪法條：
毒品危害防制條例第10條
施用第一級毒品者，處 6 月以上 5 年以下有期徒刑。
施用第二級毒品者，處 3 年以下有期徒刑。

司法院資訊處製作；財團法人民間司法改革基金會備份。
